【裁判字號】    98,審抗,283
【裁判日期】    980930
【裁判案由】    本票裁定
【裁判全文】
臺灣臺北地方法院民事裁定             98年度審抗字第283號
抗  告  人  丙○○
相  對  人  乙○（台灣）商業銀行股份有限公司
法定代理人  甲○○
上列當事人間聲請本票裁定事件，抗告人對於中華民國98年9月1
日本院簡易庭98年度司票字第18533號裁定提起抗告，本院裁定
如下：
    主  文
抗告駁回。
抗告程序費用新臺幣壹仟元由抗告人負擔。
    理  由
一、相對人於原審聲請意旨略以：伊執有抗告人於民國96年7月4
    日簽發，內載金額新臺幣（下同）333,000元，付款地在臺
    北市○○○路○段52號，利息按年息1.68%計算，到期日未載
    ，並免除作成拒絕證書之本票一紙（下稱系爭本票），經伊
    於98年3月12日提示，僅獲償部分票款，尚有223,391元未獲
    付款，為此提出本票1紙，聲請就上開未付票款本息准許強
    制執行等語。原審就系爭本票中之223,391元，及自98年3月
    12日起算之約定利息，裁定准許強制執行。
二、抗告意旨略以：伊自簽發系爭本票起，即按月償還款項，茲
    因伊向最大債權金融機構匯豐銀行提出債務協商請求，始停
    止對相對人給付，匯豐銀行於98年8月14日通知協商不成立
    後，伊旋即對相對人給付，並與相對人協商新還款方案，嗣
    並依相對人要求匯付9月份款項等語。
三、按執票人向本票發票人行使追索權時，得聲請法院裁定後強
    制執行，票據法第123條定有明文。又本票執票人，依票據
    法第123條規定，聲請法院裁定許可對發票人強制執行，係
    屬非訟事件，此項聲請之裁定，及抗告法院之裁定，僅依非
    訟事件程序，以審查強制執行許可與否，並無確定實體上法
    律關係存否之效力，如發票人就票據債務之存否有爭執時，
    應由發票人提起確認之訴，以資解決，殊不容於裁定程序中
    為此爭執（最高法院57年台抗字第76號、56年台抗字第714
    號判例參照）。
四、經查：相對人主張之事實，業據提出本票一紙為證，並為抗
    告人所不爭執，而原審就系爭本票為形式上之審查，認其已
    具備本票各項記載事項，合於票據法第120條規定，屬有效
    之本票，乃裁定准許強制執行，並無不合。抗告意旨雖辯以
    前揭情詞，惟相對人乃系爭本票執票人，本得行使本票權利
    ，不受協商與否之影響，至於抗告人是否與相對人達成分期
    償還之合意，則屬實體爭執，尚非本件非訟程序所得加以審
    究。抗告人指摘原裁定不當，求予廢棄，為無理由，應予駁
    回。
五、據上論結，本件抗告為無理由，爰依非訟事件法第46條、第
    21條第2項、第24條第1項，民事訴訟法第495條之1第1項、
    第449條第1項、第78條，裁定如主文。
中    華    民    國    98    年    9     月    30    日
                  民事第六庭    審判長法  官  朱漢寶
                                      法  官  蔡和憲
                                      法  官  許純芳
以上正本係照原本作成。
本裁定不得再抗告。
中    華    民    國    98    年    9     月    30    日
                                      書記官  陳怡君


司法院資訊處製作；財團法人民間司法改革基金會備份。
